【裁判字號】    92,易,716
【裁判日期】    920410
【裁判案由】    背信
【裁判全文】
臺灣板橋地方法院刑事判決                          九十二年度易字第七一六號
    公  訴  人  臺灣板橋地方法院檢察署檢察官
    被      告  甲○○
右列被告因背信案件，經檢察官提起公訴（九十二年度偵緝字第一三六號），本院判
決如左：
    主  文
甲○○連續為他人處理事務，意圖為自己不法之利益，而為違背其任務之行為，致生
損害於本人之財產，處有期徒刑壹年貳月。
    事  實
一、甲○○於民國八十七年七月間，向乙○○游說合夥投資公家機關環保車輛之投標
    業務，因其缺乏資金，邀乙○○出資，雙方約定待投資獲利後再行結算，甲○○
    、乙○○依四、六比例計算利潤。乙○○同意一起合作，委由甲○○負責出面處
    理招標事宜，甲○○係為他人處理事務之人，乙○○自同年七月間起至八十八年
    九月間陸續出資新臺幣（下同）八百十二萬八千五百元，至八十八年十月間，合
    夥生意已獲二百十萬元利潤。詎甲○○竟基於意圖為自己不法利益之概括犯意，
    自乙○○投資日起即八十七年七月三十一日至八十八年九月二十二日止，連續在
    臺北縣板橋市○○街住處等地，將乙○○所交付之本金、應分得利潤，擅自投資
    其他生意及償還個人債務而為違背任務之行為，致生損害於乙○○。
二、案經乙○○訴由台灣板橋地方法院檢察署檢察官偵查起訴。
    理  由
一、右揭事實，訊據被告甲○○固坦承將告訴人乙○○所委由伊投資之資金挪為他用
    等語，惟辯稱並無不法利益云云。經查，右揭事實業據告訴人指訴伊與甲○○一
    起合作，委由甲○○負責出面處理招標事宜，伊則投資資金，自八十八年七月間
    起至八十八年九月間陸續出資八百十二萬八千五百元，至八十八年十月間，合夥
    生意已獲二百十萬元利潤，詎甲○○將伊所交付之本金、應分得利潤，擅自投資
    其他生意及償還個人債務殆盡，致生損害於伊等情歷歷（詳參本院九十二年三月
    十三日訊問筆錄）。再查，被告於本院調查時亦自承告訴人交付之本金先一部分
    作環保生意，兩百多萬元本金在八十八年初拿去償還我自己的前債，在八十八年
    五月時還有把獲利（二百十萬元）、部分的本金（約六百多萬元）作大陸的生意
    等語綦詳（同上訊問筆錄）。是被告未依約將告訴人交付之本金投資環保生意，
    投資之利潤未依約定獲利比例分配亦將之挪用，其有為自己不法之利益亦明，所
    辯不足採信。此外，有投標合約書七份、利潤結算表乙份在卷可稽，本件事證明
    確，被告犯行足堪認定。
二、核被告甲○○所為，係犯有刑法第三百四十二條第一項背信罪。被告先後多次背
    信行為，時間緊接，涉犯罪構成要件相同之罪名，顯係基於概括之犯意為之，爰
    依連續犯之規定論以一罪，並加重其刑。爰審酌被告之素行、犯罪之動機、目的
    、手段、對被害人所致之損害甚鉅，暨犯罪後未和解及坦承犯行之態度等一切情
    狀，量處如主文所示之刑，以示懲儆。
據上論斷，應依刑事訴訟法第二百九十九條第一項前段、刑法第五十六條、第三百四
十二條第一項、罰金罰鍰提高標準條例第一條前段，判決如主文。
中      華      民      國    九十二    年      四      月      十      日
                                  臺灣板橋地方法院刑事第四庭
                                      法  官    徐  子  涵
右正本證明與原本無異。
如不服本判決，應於判決送達後十日內向本院提出上訴狀。
                                      書記官    彭  麗  紅
中      華      民      國      九十二      年    四    月    二十一    日
附錄論罪法條全文
刑法第三百四十二條(背信罪)
為他人處理事務，意圖為自己或第三人不法之利益，或損害本人之利益，而為違背其
任務之行為，致生損害於本人之財產或其他利益者，處五年以下有期徒刑、拘役或科
或併科一千元以下罰金。
前項之未遂犯罰之。


司法院資訊處製作；財團法人民間司法改革基金會備份。
